【裁判字號】    95,易,305
【裁判日期】    951220
【裁判案由】    竊盜
【裁判全文】
臺灣苗栗地方法院刑事判決               95年度易字第305號
公  訴  人  臺灣苗栗地方法院檢察署檢察官
被      告  丙○○
指定辯護人  本院公設辯護人  乙○○
上列被告因竊盜案件，經檢察官聲請簡易判決處刑（95年度偵字
第1449號）本院認不宜以簡易判決處刑，改依通常程序，判決如
下：
    主  文
丙○○犯竊盜罪，處有期徒刑月，如易科罰金以銀元佰元即
新臺幣玖佰元折算壹日。
    犯罪事實
一、丙○○前於民國91年間，因竊盜案件，經本院於91年5 月6
    日以91年度苗簡字第275 號判決，判處罰金銀元1500元，如
    易科罰金，以銀元300 元折算1 日，緩刑2 年確定。詎丙○
    ○猶不知悔改，於95年2 月20日上午8 時50分許（起訴書誤
    載為95年2 月21日），至苗栗縣苗栗市○○里○ 鄰○○路○
    段127 號鄰居林昌燕家中聊天後，因見林昌燕與其友人離去
    、其媳婦帶小孩上學去，而林昌燕之妻甲○○單獨在廚房打
    理之際，遂認有可乘之機，竟基於不法所有之意圖，而侵入
    該住處2 樓房間內（侵入住宅部分未據告訴），以徒手方式
    竊取甲○○所有置於衣廚抽屜內之現金新台幣（下同）約4
    千餘元、龍銀幣1 枚、日據時代1 萬元紙鈔券1 張等物。得
    手後於快速下樓梯之際，適為走出廚房之甲○○發現而目擊
    丙○○迅速離去，嗣經甲○○立即上樓查看後，始發現上情
    。
二、案經苗栗縣警察局苗栗分局報請臺灣苗栗地方法院檢察署檢
    察官偵查起訴。
    理  由
一、關於證據能力爭執之決定：
（一）辯護人對於證人林昌燕、甲○○於警詢之證述有所爭執，
      認屬被告以外之人於審判外之陳述，屬傳聞證據，無證據
      能力。經查：
    1.按被告以外之人於司法警察官或司法警察調查中所為之陳
      述，除符合刑事訴訟法第159 條之2 或同法第159 條之3
      之例外規定外，應屬傳聞證據，而不得作為證據，此觀刑
      事訴訟法第159 條第1 項、第159 條之2 及第159 條之3
      之規定自明。按被告以外之人於司法警察調查中所為之陳
      述，其證據能力有無，依刑事訴訟法第159 條之2 規定，
      需具備以下之要件：與審判中陳述不符、警詢中之陳
      述具有較可信之特別情況、為證明犯罪事實存否所必要
      者。而所謂警詢中之陳述具有「較可信之特別情況」，解
      釋上係指警詢中陳述之「外部客觀情況」值得信用保障者
      而言，即指陳述在某些特別可信之情況下所為時，虛偽陳
      述之危險性不高，故縱係在審判外之陳述，或未賦予當事
      人之反對詰問權，仍得承認其有證據能力，並非指證人於
      警詢中陳述內容之「可信度」（證明力）很高，否則上述
      第159 條之2 規範之具有較可信之特別情況，將形同具文
      。
    2.查本案證人甲○○、林昌燕於警詢之供述，檢察官並未舉
      證證明其等於警員詢問時所為之陳述，客觀上有何較具可
      信之特別情況，核與刑事訴訟法第159 條之2 所規定的例
      外情形不相符，是證人此部分之證述，應無證據能力。
（二）辯護人對於被告於警詢中自白之證據能力有所爭執，認欠
      缺任意性，而無證據能力。經查：
    1.按被告之自白，須非出於強暴、脅迫、利誘、詐欺、違法
      羈押或其他不正之方法，且與事實相符者，得為證據，刑
      事訴訟法第156 條第1 項定有明文。是以，被告之自白必
      須同時具有「任意性」（即擔保被告出於自由意志所為之
      陳述）及「真實性」（即擔保減少被告陳述虛偽之危險性
      ）兩要件，始具有證據能力，此即所謂之「自白法則」。
      而本案所爭執者，在於被告警詢中自白是否經檢警以不正
      方法所取得，而違反自白之「任意性」要件。
    2.首先，經本院勘驗警詢錄音帶結果，可知內容包括四大部
      分：一為製作筆錄前之案情詢問，二為第一次警詢筆錄，
      三為至被告家中搜索遭竊物品及至被害人家中模擬行竊過
      程，四為第二次警詢筆錄乙節，此有勘驗筆錄附卷可稽（
      見審卷第47頁，第三部分原勘驗結果係至被告家中搜索之
      錄音，惟經兩造同意，認復有至被害人家中現場模擬，故
      更正之）。其中製作警詢前之案情詢問，本質上仍屬警詢
      之範圍，惟根據勘驗之結果，警方並未事前依刑事訴訟法
      第95條第2 、3 款之規定，告知被告「所犯罪名、得保持
      緘默、無需違背自己之意思而陳述、得選任辯護人」之權
      利告之事項。參以檢察官並未舉證證明此部分並非出於問
      案人員之惡意，亦未證明被告此部分之自白係出於其自由
      意志，是則，依刑事訴訟法第158 條之2 第3 項準用第1
      項之規定，應認被告於製作筆錄前案情詢問之自白，不得
      做為證據，而無證據能力。
    3.按刑事訴訟法第100 條之2 準用第100 條之1 第2 項之規
      定，司法警察（官）詢問犯罪嫌疑人製作之筆錄，如與錄
      音或錄影之內容不符者，除有急迫情況且經記明筆錄者外
      ，僅其不符之部分，明定不得作為證據；至於非因急迫情
      況且記明筆錄，而未全程連續錄音或錄影之陳述，依同法
      條準用第100 條之1 第1 項，固屬違背法定程序取得之供
      述證據，但其有無證據能力，則應依均衡原則，權衡個案
      違背法定程序之情節、侵害權益之種類及輕重、犯罪所生
      危害程度等情狀，兼顧人權保障及社會秩序與公共利益之
      均衡維護，作為判斷之準據（最高法院93年度台上字第58
      88號判決意旨參照）。查被告第一次警詢筆錄係19時50分
      至20時10分所製作，合計約20分鐘，第二次警詢筆錄則係
      21時05分至21時55分製作，合計約50分鐘，此有上開警詢
      筆錄附卷可稽。惟經本院勘驗警詢錄音帶結果，第一次警
      詢筆錄實際僅錄約4 分鐘，第二次警詢筆錄僅錄約8分 鐘
      ，此有勘驗筆錄在卷可憑。由此足見錄音時間與筆錄所記
      載詢問時間不符，就此，證人即詢問被告之員警徐文賢於
      審理作證時，僅陳稱可能係同事筆錄輸入錯誤（見審卷第
      97頁），而無法提出合理之解釋，由此可推論被告警詢筆
      錄並無全程連續錄音錄影。本院審酌警方實際詢問被告時
      間較長，而錄音時間卻較短，故無法以錄音擔保被告自白
      之任意性，再者，本案僅係一般竊盜案件，犯罪所生危害
      尚非嚴重，惟警方卻未全程連續錄音錄影，且此違法並非
      警方過失所致，所侵害者係被告防禦權之行使，進而影響
      其訴訟權之保障，且從抑制將來違法偵查之效果，若容許
      該警詢筆錄做為證據，實有害公平正義，依前述判決要旨
      ，經權衡考量公共利益及人權保障，認應排除其證據，故
      該二次警詢筆錄均無證據能力。
    4.另警方帶同被告至被害人家中現場模擬竊盜之過程，進而
      拍下被告現場模擬之照片2 張（見偵卷第26頁），此部分
      本質上係屬被告警詢中之自白。經本院勘驗現場錄音之錄
      音帶之結果，警員係以嚴厲且大聲之口氣對被告喊「打開
      來」、「打開來」，命令被告打開遭竊之抽屜。參以被告
      係屬中度智障之人，有被告提出之中華民國殘障手冊附卷
      可稽（見95年度苗簡字第328 號卷第12頁，惟此部分本院
      認定被告行為時尚未達到修正前刑法第19條精神耗弱，或
      修正後刑法第19條所規定顯著減低致其辨識行為違法及依
      其辨識而行為之能力，詳後述），其面對警員大聲而嚴厲
      之口氣，命令其配合打開抽屜之動作，應認已達不正方法
      取證，而喪失其任意性，而認無證據能力。
    5.綜上，可知被告於警詢中之自白（含製作筆錄前之案情詢
      問、共二次警詢筆錄、及現場模擬之照片），應認無證據
      能力，不得據此作為認定被告犯罪之依據，附此敘明。
二、認定犯罪事實所根據的證據及理由：
（一）證人即被害人甲○○於偵訊、審理時證述親眼看見被告丙
      ○○從家中2 樓下樓快速離去，其立即上樓查看，發現房
      間內衣櫥抽屜遭打開，其所有之現金約4 千餘元、龍銀1
      枚、日據時代1 萬元紙鈔1 張遭竊等語明確（見偵卷第12
      頁至第14頁；審卷第115 頁以下）。
（二）證人即甲○○之子林盈達（亦為苗栗三義分駐所所長）於
      審理中證述家中確實有外婆留給母親之龍銀1 枚及日據時
      代萬元紙鈔1 張等語明確（審卷第70頁以下）。
（三）此外，復有遭竊現場照片4 張附卷可稽（見偵卷第27頁）
      。
（四）綜上，本案事證明確，被告竊盜犯行應堪認定。
三、對於被告之辯解，本院之判斷：
    訊據被告丙○○固供認於95年2 月20日上午至甲○○家中與
    林昌燕（即證人甲○○之夫）及其友人聊天，惟堅決否認沒
    有上2 樓偷竊，辯稱：伊沒有上樓去偷東西，伊只有跟林昌
    燕聊天，待林昌燕要出去時，我也跟著出去等語。辯護意旨
    稱：本案搜索被告家中時，並未扣得龍銀及日據時代舊紙鈔
    ，無法證明被告有竊盜之行為，另本案警方蒐證過程違法，
    嚴重侵害被告人權等語。經查：
（一）首先，被害人甲○○一家人與被告一家人為十幾年之鄰居
      ，彼此熟識，且案發前被告一家人經常至甲○○家中泡茶
      聊天，平時互動良好，雙方家人並無怨隙乙節，業據證人
      甲○○到庭證述明確（僅卷第130 頁），且為被告所是認
      ，應堪認定。準此，可知雙方家人不僅無恩怨關係，且感
      情篤厚，衡情證人甲○○應無設詞誣陷被告之理，先予敘
      明。
（二）次查，證人甲○○於本院審理時，經具結以擔保其陳述之
      真實性，且經檢辯交互詰問之直接審理結果，其證言並無
      瑕疵可指，而觀其作證之整體過程，亦足使本院確信其證
      詞為真正，是以，應認證人甲○○之證詞具有相當高之可
      信性。
（三）被告雖辯稱：伊聊完天後，待林昌燕出去時，伊也跟著出
      去，並沒有上樓偷東西云云。惟查，證人甲○○於案發當
      日上午7 時許出門買東西，返家後將找回之零錢放在2 樓
      房間之櫃子內抽屜之四方形之小盒子內，並有將抽屜推回
      去、櫃子關起來，斯時物品均仍存在，並未遭竊，嗣被告
      與林昌燕等人在客廳聊天，證人甲○○則至1 樓廚房工作
      ，期間被告有至廚房以香菸燻證人甲○○，並拿一包沙子
      稱刷鍋子要用沙刷，證人甲○○回稱不用後即將門關起來
      ，而被告則繼續與林昌燕等人聊天，嗣林昌燕等人聊天結
      束離去，證人甲○○聽到媳婦帶小孩下樓及出門上課之摩
      托車聲音後，從廚房出來之際，看到被告從2 樓快速下樓
      並離去，證人甲○○馬上至2 樓房間看，發現衣櫥及抽屜
      遭打開，盒子內現金4 千多元，及龍銀1 個、日據時代1
      萬元紙鈔均遭竊乙節，業據證人甲○○於偵審中證述明確
      ，且有遭竊現場照片附卷可稽。本院審酌：(1)系爭遭竊物
      品於案發當日上午7 時許尚未遭竊，嗣同日上午8 時50分
      許證人甲○○發現被告自2 樓快速下樓並立即離開後，始
      上樓發現2 樓房間物品已遭竊，由此可合理推論應係被告
      至2 樓竊取系爭物品。(2)案發當日上午，除證人甲○○在
      家中外，尚有其媳婦帶著小孩在2 樓房間，林昌燕與其兩
      位友人及被告在客廳聊天，嗣聊完天林昌燕與友人離開，
      媳婦帶小孩下樓出門後，家中始出現無人在客廳、房間之
      空檔，斯時僅被告在家中（因證人甲○○目擊其從2 樓下
      樓），由此可推論除被告外，此期間應無其他行竊者有機
      會得以上2 樓竊取系爭物品甚明。(3)被告為甲○○之多年
      鄰居，彼此熟識，平日得以自由進出甲○○家中，已如前
      述，是則，當林昌燕聊完天送友人離去後，就被告而言，
      其留在客廳或再度返回甲○○家中並非怪異之事，其自得
      以利用上述客廳無人之空檔機會，至2 樓竊取系爭物品。
      (4)再者，證人甲○○既熟識被告，對於被告之長相、身形
      、衣著應屬熟悉，衡情證人甲○○應無將他人誤認為被告
      之可能。(5)綜上各情，參互以觀，可以推論系爭物品應係
      被告所竊取，殆無疑義。是被告此部分之辯解，尚與事實
      不符，難以採信。
（四）至辯護意旨雖稱：一般而言，現金竊得後可以花掉，而龍
      銀及舊紙鈔則不可能花掉，惟本案搜索時均未發現龍銀及
      舊紙鈔，是則，應無證據證明被告有竊得系爭物品云云。
      惟查，本案證人甲○○發現遭竊後，當日上午快9 時許即
      告知返家之先生林昌燕，林昌燕則至被告家中告知其伯父
      ，經其伯父回稱「有沒有啊」後，林昌燕則返家，直到隔
      日甲○○始告知其兒子林盈達家中遭竊乙節，業據證人甲
      ○○到庭證述明確，核與證人林盈達審理時證述係案發後
      隔日母親甲○○始告知系爭物品遭被告竊取，伊才找同事
      去找被告並執行搜索等語相符，應堪認定。準此以觀，在
      案發當日被告即知悉甲○○家人有來家中詢問系爭物品遭
      竊之事，衡情應已將竊得之龍銀及舊紙幣丟棄或處理完畢
      ，況被告既於下樓時即知悉遭甲○○發現，亦無由將龍銀
      及舊紙幣留在身邊供日後警方搜索查緝之理。是以，警方
      既於案發後第二日始執行搜索，雖未搜到龍銀、日據時代
      舊紙鈔，惟尚難執此作為有利於被告之認定。
（五）至辯護意旨固指稱：本案警方有非法逮捕被告、警詢筆錄
      記載涉及偽造證據誣告及偽造公文書，且違法搜索被告家
      中，而有違法及嚴重侵害人權云云（見審卷第141 頁以下
      辯護意旨書所載）。惟查，本案據以認定被告犯罪之證據
      ，係合法取得，此為兩造所不爭（辯護人僅爭執其證明力
      ），至其餘之證據則係因違法取證，業經本院認定無證據
      能力乙節，亦如前述。是以，警方取證之過程中，有違反
      刑事訴訟法規範部分，本院已排除其證據能力，苟警方取
      證有違反刑事實體法之情形，則應由檢察官另行偵辦，尚
      難執此遽論本案被告並無竊盜之犯行，附此敘明。
（六）綜上，被告之辯解，核與事實不符，尚難憑採。辯護人所
      陳，亦難作為有利於被告之認定。
四、論罪科刑的理由：
  (一)被告行為後，刑法業於94年2 月2 日經總統以華總一義字
      第09400014901 號令修正公布，並於95年7 月1 日施行（
      下稱新法，修正前刑法下稱舊法）。按新法第2 條第1 項
      規定，「行為後法律有變更者，適用行為時之法律。但行
      為後法律有利於行為人者，適用最有利於行為人之法律」
      。參酌最高法院95年度刑事庭第8 次會議決議，該條係規
      範行為後法律變更所生新舊法律比較適用之準據法，於新
      法施行後，應適用新法第2 條第1 項之規定，為「從舊從
      輕」之比較，先予敘明。次按，法律變更比較新舊法時，
      應就罪刑有關之共犯、未遂犯、想像競合犯、牽連犯、連
      續犯、結合犯，以及累犯加重、自首減輕暨其他法定加減
      原因（如身分加減）與加減比例等一切情形，本於統一性
      及整體性原則，綜其全部罪刑之結果而為比較，亦有最高
      法院95年度第8 次刑事庭會議決議可資參照。查本案涉及
      法律變更之部分，經附表所示綜合比較新舊刑法之規定結
      果，以舊法（行為時法）有利於被告，依新法第2 條第1
      項前段規定，自應適用行為時之刑法，附此說明。
（二）核被告丙○○所為，係犯刑法第320 條第1 項之普通竊盜
      罪。
（三）另按95年7 月1 日修正施行之刑法第19條第1 項、第2 項
      規定：「行為時因精神障礙或其他心智缺陷，致不能辨識
      其行為違法或欠缺依其辨識而行為之能力者，不罰。行為
      時因前項之原因，致其辨識行為違法或依其辨識而行為之
      能力，顯著減低者，得減輕其刑」，此乃將責任能力認定
      之標準予以明確化，並未變更實質規範內容，蓋舊法所謂
      「精神耗弱人之行為」，因其語意極不明確，新法修正為
      行為時因精神障礙或其他心智缺陷，致其辨識行為違法或
      依其辨識而行為之能力，顯著減低者，以與醫學上之用語
      一致。另關於責任能力之內涵，修正後刑法第19條係採取
      生理學與心理學的混合立法體例，在生理原因部分，以有
      無精神障礙或其他心智缺陷為準，在心理結果部分，則以
      行為人之辨識其行為違法，或依其辨識而行為之能力，是
      否不能、欠缺或顯著減低為斷（修正後刑法第19條立法理
      由足資參照）。查本件被告為中度智障之人，固據其提出
      中華民國殘障手冊為證，已如前述。然觀諸其手冊記載，
      鑑定日期為82年8 月27日，距今已十餘年，至今並未重新
      鑑定，使本院調閱其鑑定之報告供參。再者，被告於偵訊
      及本院審理中對於案情陳述均能加以否認、提出辯解，並
      應答自如，審理時並能詳加描述案發當時前後之狀況，及
      質疑警方製作警詢筆錄時係如何地違法，由此足徵被告於
      案發時之精神狀態，並無因其中度智障而顯著減低致其辨
      識行為違法及依其辨識而行為之能力，且依修正前刑法第
      19條之規定，其精神障礙相較於一般人而言，並未顯然減
      低其對於外界之知覺、理會之判斷作用，及降低其自由決
      定意思之能力。準此，可知被告於行為時之精神狀態應無
      適用修正前或修正後刑法第19條之規定減輕其刑可言，附
      此說明。
（四）量刑理由之說明：
      爰審酌被告正值年壯，竟不思正途獲取財物，冀圖不勞而
      獲，而竊取鄰居之財物，且犯後否認犯行，毫無坦承悔過
      之具體表現，且浪費有限之司法資源，本應重懲，故公訴
      人向本院具體求處有期徒刑6 月，固非無見，惟念及犯罪
      所得財物價值非鉅，被告又屬中度智障，有中華民國殘障
      手冊影本附卷可稽（見95年度苗簡字第328 頁，但無證據
      顯示被告行為時之精神狀態符合刑法第19條減輕其刑之適
      用），併參酌其與被害人間屬鄰居關係，及其生活狀況、
      品行、智識程度、犯罪之動機、目的、手段、所生危害等
      一切情狀，認檢察官之求刑稍嫌過重，爰量處主文所示之
      刑，並諭知易科罰金之折算標準，以資懲儆，並符罪刑相
      當原則。
五、應適用之法條：
（一）刑事訴訟法第452條、第299條第1項前段。
（二）刑法第2 條第1 項前段、第320 條第1 項、（修正前）第
      41條第1 項前段。
（三）（修正前）罰金罰緩提高標準條例第2 條。
（四）刑法施行法第1條之1第1項、第2項。
（五）現行法規所定貨幣單位折算新台幣條例第2條。
本案經檢察官陳佞如到庭執行職務。
中    華    民    國    95    年    12    月  20    日
                  刑事第二庭  審判長法  官   楊清益
                                    法  官   吳炳桂
                                    法  官   顧正德
以上正本證明與原本無異。
如不服本判決，應於判決送達後10日內向本院提出上訴狀（應抄
附繕本）。告訴人或被害人如對於本判決不服者，應具備理由請
求檢察官上訴，其上訴期間之計算係以檢察官收受判決正本之日
期為準。
                                    書記官   廖鳳美
中    華    民    國    95    年    12    月    25    日
附表：
┌─────┬───────────┬───────────┬──────────┐
│比較法條  │舊法於本案適用之法律效│新法於本案適用之法律效│依「從舊從輕」原則比│
│          │果                    │果                    │較結果              │
├─────┼───────────┼───────────┼──────────┤
│刑法第320 │刑法第320 條普通竊盜罪│依修正後刑法施行法第1 │比較刑法第320 條其罰│
│條        │之罰金刑部分（有期徒刑│條之1 之規定，95年7 月│金刑最高額部分，不論│
│          │、拘役部分並未修正），│1 日以後施行之刑法，普│新舊法之數額均係相同│
│          │依行為時之罰金罰鍰提高│通竊盜罪之罰金刑部分（│，不生新法較有利於行│
│          │標準條例第1 條前段之規│有期徒刑、拘役部分並未│為人。              │
│          │定，應提高10倍，即5000│修正）之貨幣單位為新臺│                    │
│          │銀元以下罰金，折合新臺│幣，並提高為原規定數額│                    │
│          │幣為15000元以下罰金。 │之30倍，亦係為新臺幣  │                    │
│          │                      │15000元以下罰金。     │                    │
├─────┼───────────┼───────────┼──────────┤
│刑法第33條│依修正前之刑法第33條第│依修正後之刑法第33條第│比較修正前後之主刑罰│
│          │5 款規定為罰金刑最低額│5款之規定，罰金刑為新 │金刑之最低數額部分，│
│          │為銀元1 元，依罰金罰鍰│臺幣1 千元以上，以百元│以95年7 月1 日修正公│
│          │提高標準條例第1 條之規│計算。                │布施行前之規定，較有│
│          │定提高10倍，故罰金刑最│                      │利於被告。          │
│          │低額為銀元10元即新台幣│                      │                    │
│          │30元以上。            │                      │                    │
├─────┼───────────┼───────────┼──────────┤
│刑法第41條│依修正前之刑法第41條第│依修正後之刑法第41條第│比較修正前後之受6 個│
│          │1 項之規定「犯最重本刑│1 項之規定，已刪除「因│月以下有期徒刑或拘役│
│          │為五年以下有期徒刑之罪│身體、教育、職業、家庭│之宣告，其宣告條件及│
│          │，而受六個月以下有期徒│之關係或其他正當事由，│易科罰金之折算標準，│
│          │刑或拘役之宣告，因身體│執行顯有困難」之宣告條│以95年7 月1 日修正公│
│          │、教育、職業、家庭之關│件，且易科罰金之折算標│布施行前之規定，較有│
│          │係或其他正當事由，執行│準以新臺幣1千 元、2 千│利於被告。          │
│          │顯有困難者，得以銀元一│元或3 千元折算一日。  │                    │
│          │元以上三元以下折算一日│                      │                    │
│          │。」；再依95年5 月17日│                      │                    │
│          │修正公布修正前之罰金罰│                      │                    │
│          │鍰提高標準條例第2 條（│                      │                    │
│          │現已刪除）規定，就其原│                      │                    │
│          │定數額提高為100 倍折算│                      │                    │
│          │一日，則易科罰金折算標│                      │                    │
│          │準為以銀元1 佰元即新台│                      │                    │
│          │幣3 百元以上、銀元3 百│                      │                    │
│          │元即新台幣9 百元以下折│                      │                    │
│          │算一日。              │                      │                    │
├─────┴───────────┴───────────┴──────────┤
│一、關於法定刑、刑之加重、減輕等事項綜合比較結果：                              │
│本案綜其全部罪刑，比較關於刑法第320 條普通竊盜罪之罰金刑、罰金刑下限，修正後刑法│
│並無較修正前之刑法規定有利於被告，自仍應依刑法第2 條第1 項前段之規定，自一體適用│
│修正前（行為時）之刑法規定。                                                    │
│二、關於易刑處分比較結果：                                                      │
│修正後刑法並無較修正前刑法規定有利於被告，依刑法第2 條第1 項前段之規定，應適用修│
│正前之刑法規定。                                                                │
└────────────────────────────────────────┘
附錄本判決論罪科刑法條
中華民國刑法第320條第1項
意圖為自己或第三人不法之所有，而竊取他人之動產者，為竊盜
罪，處5 年以下有期徒刑、拘役或5 百元以下罰金。


司法院資訊處製作；財團法人民間司法改革基金會備份。
